【裁判字號】    99,上訴,2447
【裁判日期】    991208
【裁判案由】    毒品危害防制條例
【裁判全文】
臺灣高等法院刑事判決                99年度上訴字第2447號
上  訴  人
即  被  告  林文豪
選任辯護人  林火炎律師
            葛睿驎律師
上列上訴人因毒品危害防制條例案件，不服臺灣基隆地方法院99
年度訴字第148號，中華民國99年5月26日第一審判決（起訴案號
：臺灣基隆地方法院檢察署99年度偵字第790號），提起上訴，
本院判決如下：
    主  文
上訴駁回。
    事  實
一、林文豪明知海洛因係毒品危害防制條例第2條第2 項第1款所
    規定之第一級毒品，非經許可，不得持有、販賣，竟基於販
    賣第一級毒品海洛因以營利之犯意，以其所有之0000000000
    號行動電話為聯繫工具，分別在如附表所示之時、地，以附
    表所示之價格，販賣第一級毒品海洛因予附表所示之廖煌傑
    、黃俊男。嗣基隆市警察局員警依據監聽資料知悉林文豪上
    開販賣第一級毒品海洛因之行為，乃於99年2月6日持法院核
    發之搜索票，至林文豪位於台北縣汐止市○○路○段619號9
    樓之5住處執行搜索而查獲，並扣得林文豪所有之行動電話1
    支（門號0000000000）、夾鏈袋149個、朋友聯絡電話1張、
    葡萄糖21包，至林文豪位於基隆市七堵區○○○路61巷22之
    1 號住處執行搜索，扣得林文豪所有之夾鏈袋102個。
二、案經基隆市警察局第二分局移送臺灣基隆地方法院檢察署檢
    察官偵查後起訴。
    理  由
壹、關於證據能力
一、按被告以外之人於審判外之陳述，雖不符刑事訴訟法第159
    條之1至第159條之4之規定，而經當事人於審判程序同意作
    為證據，法院審酌該言詞陳述或書面陳述作成時之情況，認
    為適當者，亦得為證據。當事人、代理人或辯護人於法院調
    查證據時，有第159條第1項不得為證據之情形，而未於言詞
    辯論終結前聲明異議者，視為有前項之同意，刑事訴訟法第
    159條之5定有明文。查本判決下列所引用之被告林文豪以外
    之人於審判外之言詞及書面陳述，雖屬傳聞證據，惟被告及
    其選任辯護人、檢察官等人對本案全部證據之證據能力均不
    爭執，且於審判期日就本院所調查之證據均未主張有刑事訴
    訟法第159條不得為證據之情形，且均表示「沒有意見」，
    本院審酌該等證據作成時，亦無不適當之處，依前開規定，
    均有證據能力。
二、另附表所示之通訊監察譯文，係依據原審法院核發之通訊監
    察書（見偵卷第108、110、112、114、116頁）所進行之合
    法通訊監察，符合通訊保障及監察法之法定程序，係屬合法
    取得之證據。且被告及辯護人亦不爭執前開監聽譯文之證據
    能力，則上開監聽譯文自亦得為證據。
貳、實體事項：
一、認定犯罪事實所憑之證據：
    上開事實，業據上訴人即被告林文豪於原審及本院自白在卷
    ，且據證人即向被告購買第一級毒品海洛因之廖煌傑、黃俊
    男於警詢及偵訊時證據在卷（見偵卷二第1至9頁、第25至27
    頁、偵卷二第29至34頁），並有員警實施通訊監察所製作之
    監聽譯文及扣案之行動電話、夾鏈袋、葡萄糖等物可佐（相
    關人證之證言及書證頁碼，詳如附表所示），被告之自白核
    與事實相符，可以採信。綜上，本案事證明確，被告之犯行
    洵堪認定，應依法論科。
二、論罪科刑：
  (一)按海洛因係毒品危害防制條例第2條第2 項第1款所定之第一
    級毒品，被告非經許可予以販賣，核係犯毒品危害防防制條
    例第4條第1項之販賣第一級毒品罪。被告各次因販賣而持有
    第一級毒品海洛因之低度行為，各為其販賣之高度行為所吸
    收，均不另論罪。被告如附表所示各次販賣第一級毒品之行
    為，犯意各別，行為不同，應予分論併罰。
  (二)次按「犯第四條至第八條之罪於偵查及審判中均自白者，減
    輕其刑。」毒品危害防制條例第17條第2 項定有明文。茲被
    告既於偵查及審判中均自白犯罪，爰依上開規定，就所犯各
    次毒品危害防制條例第4條第1項之販賣第一級毒品罪，減輕
    其刑。再按同為販賣毒品之人，其原因動機不一，犯罪情節
    未必盡同，或有大宗運輸者，亦有中、小之分，其販賣行為
    所造成危害社會之程度自屬有異，法律科處此類犯罪，所設
    之法定最低本刑卻相同，不可謂不重。於此情形，倘依其情
    狀處以相當之有期徒刑，即足以懲儆，並可達防衛社會之目
    的者，自非不可依客觀之犯行與主觀之惡性二者加以考量其
    情狀，是否有可憫恕之處，適用刑法第59條之規定酌量減輕
    其刑，期使個案裁判之量刑，能斟酌至當，符合比例原則。
    經查，被告販賣第一級毒品，戕害國民健康，助長施用毒品
    惡習，所為雖實屬不該，惟被告經認定販賣毒品次數雖達19
    次，然對象僅有2人，且每次販賣毒品數量不多，獲利非鉅
    ，所為均係小額交易，應係毒品交易之下游，其惡性情節較
    諸大量走私進口或長期販賣毒品之「大盤」、「中盤」毒販
    多所差異，對於他人及國家社會侵害之程度非屬重大，因認
    被告販賣之犯罪情節非重，縱對其科以最低法定刑猶嫌過重
    ，依一般國民生活經驗法則，實屬情輕法重，當足引起一般
    人之同情，顯有憫恕之處，爰依刑法第59條規定遞減輕被告
    各次犯行之刑度。
  (三)按犯毒品危害防制條例第4條至第9條、第12條、第13條或第
    14條第1項、第2項之罪者，其供犯罪所用或因犯罪所得之財
    物均沒收之，如全部或一部不能沒收時，追徵其價額或以其
    財產抵償之，毒品危害防制條例第19條第1項定有明文，並
    以屬犯人所有者，方得宣告沒收。再者，毒品危害防制條例
    第19條第1項所稱「追徵其價額」者，限於所沒收之物為金
    錢以外之其他財物而無法沒收時，始有追徵其價額之可言，
    俾使其繳納與原物相當之價額，惟倘所得財物為金錢而無法
    沒收時，當應以其財產抵償，而不生追徵價額之問題（蓋倘
    犯罪所得之金錢為新臺幣時，因其本身即為我國現行貨幣價
    值之表示，是自不發生追徵其價額之問題）。本件被告如附
    表所示販賣第一級毒品所得雖均未據扣案，惟仍應依毒品危
    害防制條例第19條第1項規定，在其所犯如附表所示各次販
    賣第一級毒品罪項下宣告沒收之，如全部或一部不能沒收時
    ，以其財產抵償之；又扣案之「0000000000」號行動電話係
    被告作為本件聯繫販毒之工具，該行動電話及門號SIM 卡核
    屬義務沒收之物，亦應依毒品危害防制條例第19條第1項規
    定，在被告所犯如附表所示販賣第一級毒品罪項下，宣告沒
    收之；扣案之夾鏈袋251個、葡萄糖21包，均為被告所有，
    預備供販賣毒品所用之物，亦據其於原審供明在卷，爰依刑
    法第38條第1項第2款規定，在被告所犯如附表所示各次販賣
    第一級毒品項下，宣告沒收之。被告所有之0000000000、00
    00000000號行動電話，用以聯絡販售毒品予廖煌傑，該二支
    電話未經扣案，復無證據證明尚存，無從沒收之。
三、原審以被告罪證明確，適用毒品危害防制條例第4條第1項、
    第17條第2項等規定，且衡酌被告所犯各罪之情節，不無情
    輕法重，尚堪憫恕之情形，認為如處以法定最低刑無期徒刑
    ，仍屬過重，而引用刑法第59條之規定，酌予減輕其刑，並
    審酌被告販賣第一級毒品予人施用，使人沉迷毒癮而無法自
    拔，輕則戕害施用者之身心健康，重則引發各種犯罪，而為
    社會治安敗壞之源頭，對於社會平和秩序有相當程度之危害
    ，兼衡被告素行、生活狀況、智識程度、犯罪動機、目的、
    販賣毒品次數暨其各次數量，併其所得利潤、犯後態度等一
    切情狀，復說明檢察官以被告犯罪情節等情，具體求刑有期
    徒刑18年，尚嫌過重，而分別量處如附表「宣告刑」欄所示
    之刑，暨定其應執行刑有期徒刑12年，且依毒品危害防制條
    例第19條第1項規定，將被告未扣案如附表所示販賣第一級
    毒品所得，在其所犯如附表所示各次販賣第一級毒品罪項下
    宣告沒收，並宣告如全部或一部不能沒收時，以其財產抵償
    之；另就被告所有，供作本件聯繫販毒工具之扣案「000000
    0000」號行動電話及SIM 卡，亦依毒品危害防制條例第19條
    第1 項規定，在被告所犯如附表所示販賣第一級毒品罪項下
    ，宣告沒收之；又就被告所有，預備供販賣毒品所用之扣案
    之夾鏈袋251個、葡萄糖21包，依刑法第38條第1項第2 款規
    定，在被告所犯如附表所示各次販賣第一級毒品項下，宣告
    沒收之。復說明扣案之朋友聯絡電話1張，與本件犯罪事實
    無涉，而不予宣告沒收。核原審之認事、用法均無違誤，量
    刑及定執行刑，亦屬妥適。
四、被告上訴以：本件販賣第一級毒品罪，其本質上具有營業性
    等重覆特質，被告所犯應非數罪，而係集合犯，應論以一罪
    ；又被告於案發之初即99年2月6日於檢察官訊問時供出毒品
    之上游係陳正杰、阿強等人，並於同年月9日向基隆市警察
    局第二分局小隊長余俊隆指認陳正杰、阿強之住處及口卡，
    而有毒品危害防制條例第17條第1項減輕其刑規定之適用；
    被告犯後坦承犯行，已於偵查及原審自白犯罪，目前跟隨父
    親於孤兒院學習廚師工作，已徹底悔悟，請依毒品危害防制
    條例第17條第1項、第2項之規定減輕其刑，並依刑法第59條
    之規定，從輕量刑等語。經查：
  (一)刑事法上集合犯之概念，乃指本質上具有反覆、延續實行之
    特徵，立法時予以特別歸類，定為犯罪構成要件之行為要素
    ，亦即就某些在密切接近之一定時、地，所持續實行之同種
    類複次行為，依照社會通念，將之歸為一個行為，成為包括
    之一罪，給予一個刑法評價。是關於集合犯之判斷，除應考
    量行為人主觀上是否出於反覆實行之概括犯意外，尚應斟酌
    客觀上之法律規範本來意涵、實現該犯罪目的之必要手段、
    社會生活經驗中該犯罪必然反覆實行之常態與社會之通念等
    因素。就販賣毒品行為言，既查嚴、罪重，且不敢亦無法公
    然從事客觀上之犯罪目的，並非必須多次作為始克達成，於
    一般生活中，亦難認持續販賣毒品仍屬常態，社會通念尤難
    容許一再違犯，一向採取從嚴禁毒態度之立法者，更無將之
    特別歸類為包括一罪之設計原意，自應依一般法律適用原則
    ，以一行為一罪一罰處遇之（最高法院97年度台上字第4391
    號判決參照）。原審秉此法律見解，論處被告數販賣毒品罪
    名，核無不合，被告主張販毒本質上具有營業性等重覆特質
    ，被告所犯應係集合犯云云，與一般對集合犯之定義有違，
    為無理由。
  (二)被告於經查獲後，雖供出其買毒之來源為陳正杰、阿強，並
    提供其等之手機門號，但經調閱雙向通聯紀錄，並未因而查
    獲陳正杰或阿強販毒等情，業據證人即承辦本案之警察施智
    峰於本院證述明確（見本院卷第77頁反面起），與毒品危害
    防制條例第17條第1項減輕其刑規定之要件須供出毒品來源
    ，並因而查獲其他正犯或共犯，並未相符，自無從依該規定
    減輕其刑。
  (三)綜上，被告上訴理由，均不可採，其上訴應予駁回。
據上論斷，應依刑事訴訟法第368條，判決如主文。
本案經檢察官邱美育到庭執行職務。
中    華    民    國    99    年    12    月     8     日
                  刑事第二十一庭審判長法  官  蔡聰明
                                      法  官  許永煌
                                      法  官  趙文
以上正本證明與原本無異。
如不服本判決，應於收受送達後10日內向本院提出上訴書狀，其
未敘述上訴之理由者並得於提起上訴後10日內向本院補提理由書
（均須按他造當事人之人數附繕本）「切勿逕送上級法院」。
                                      書記官  葉金發
中    華    民    國    99    年    12    月    8     日
附錄：本案論罪科刑法條全文
毒品危害防制條例第4條第1項
製造、運輸、販賣第一級毒品者，處死刑或無期徒刑；處無期徒
刑者，得併科新臺幣 2 千萬元以下罰金。
附表：
┌──┬───┬───┬───┬────────┬───────────┬────┬─────┐
│編號│時  間│地  點│對  象│   犯 罪 事 實  │       證      據     │所犯法條│ 宣 告 刑 │
├──┼───┼───┼───┼────────┼───────────┼────┼─────┤
│ 1. │98年11│基隆市│廖煌傑│廖煌傑以其所有之│一、被告供述          │毒品危害│林文豪販賣│
│    │月13日│實踐路│      │0000000000行動電│※警詢                │防制條例│第一級毒品│
│    │上午7 │大自然│      │話撥打到林文豪所│(一)99年2月9日中午12時  │第4條第1│，處有期徒│
│    │時15分│海產店│      │使用之行動電話，│  警詢筆錄            │項販賣第│刑捌年。  │
│    │許    │      │      │由廖煌傑向林文豪│（99年偵字790號卷(二)頁 │一級毒品│未據扣案之│
│    │      │      │      │購買新臺幣700 元│  55）                │罪。    │販賣第一級│
│    │      │      │      │之第一級毒品海洛│※偵訊                │        │毒品所得財│
│    │      │      │      │因0.3公克，嗣後 │(一)99年2月6日下午6時1分│        │物新台幣柒│
│    │      │      │      │林文豪於基隆市實│  偵訊筆錄            │        │佰元，沒收│
│    │      │      │      │踐路「大自然海產│（99年偵字790號卷(二)頁 │        │，如全部或│
│    │      │      │      │店」交付海洛因予│  50）                │        │一部不能沒│
│    │      │      │      │廖煌傑既遂。    │※審訊                │        │收時，以其│
│    │      │      │      │                │(一)99年2月6日下午8時   │        │財產抵償之│
│    │      │      │      │                │  羈押庭訊問筆錄      │        │。        │
│    │      │      │      │                │（99年聲羈字第14號卷頁│        │扣案之夾鏈│
│    │      │      │      │                │  4）                 │        │袋貳佰伍拾│
│    │      │      │      │                │(二)99年3月12日上午11時 │        │壹個、葡萄│
│    │      │      │      │                │  訊問筆錄            │        │糖貳拾壹包│
│    │      │      │      │                │（99年訴字148號卷頁11 │        │均沒收。  │
│    │      │      │      │                │  ）                  │        │          │
│    │      │      │      │                │(三)99年4月26日上午11時 │        │          │
│    │      │      │      │                │  20分訊問筆錄        │        │          │
│    │      │      │      │                │（99年訴字148號卷頁35 │        │          │
│    │      │      │      │                │  ）                  │        │          │
│    │      │      │      │                │二、證人廖煌傑證述    │        │          │
│    │      │      │      │                │※警詢                │        │          │
│    │      │      │      │                │(一)99年2月6日上午8時45 │        │          │
│    │      │      │      │                │  分警詢筆錄          │        │          │
│    │      │      │      │                │（99年偵字790號卷(一)頁 │        │          │
│    │      │      │      │                │  24）                │        │          │
│    │      │      │      │                │※偵訊                │        │          │
│    │      │      │      │                │(一)98年2月6日上午11時55│        │          │
│    │      │      │      │                │  分偵訊筆錄◎供前具結│        │          │
│    │      │      │      │                │（99年偵字790號卷(二)頁 │        │          │
│    │      │      │      │                │  25）                │        │          │
│    │      │      │      │                │三、臺灣基隆地方法院98│        │          │
│    │      │      │      │                │    年聲監字第000462號│        │          │
│    │      │      │      │                │    通訊監察書        │        │          │
│    │      │      │      │                │（99年偵字790號卷(一)頁 │        │          │
│    │      │      │      │                │  108至109）          │        │          │
│    │      │      │      │                │四、監聽譯文內容98年11│        │          │
│    │      │      │      │                │    月13日上午7時15分 │        │          │
│    │      │      │      │                │    、7時22分監聽譯文 │        │          │
│    │      │      │      │                │（99年偵字790號卷(一)頁 │        │          │
│    │      │      │      │                │  33）                │        │          │
│    │      │      │      │                │五、0000000000廖煌傑電│        │          │
│    │      │      │      │                │    話通聯調閱查詢單  │        │          │
│    │      │      │      │                │（99年偵字790號卷(一)頁 │        │          │
│    │      │      │      │                │  46）                │        │          │
├──┼───┼───┼───┼────────┼───────────┼────┼─────┤
│ 2. │98年11│基隆市│廖煌傑│廖煌傑以其所有之│一、被告供述          │毒品危害│林文豪販賣│
│    │月13日│自治街│      │0000000000行動電│※警詢                │防制條例│第一級毒品│
│    │下午6 │永和豆│      │話撥打到林文豪所│(一)99年2月9日中午12時  │第4條第1│，處有期徒│
│    │時39分│漿店  │      │使用之行動電話，│  警詢筆錄            │項販賣第│刑捌年。  │
│    │許    │      │      │由廖煌傑向林文豪│（99年偵字790號卷(二)頁 │一級毒品│未據扣案之│
│    │      │      │      │購買新臺幣700 元│  55）                │罪。    │販賣第一級│
│    │      │      │      │之第一級毒品海洛│※偵訊                │        │毒品所得財│
│    │      │      │      │因0.3公克，嗣後 │(一)99年2月6日下午6時1分│        │物新台幣柒│
│    │      │      │      │林文豪於基隆市自│  偵訊筆錄            │        │佰元，沒收│
│    │      │      │      │治街「永和豆漿店│（99年偵字790號卷(二)頁 │        │，如全部或│
│    │      │      │      │」交付海洛因予廖│  50）                │        │一部不能沒│
│    │      │      │      │煌傑既遂。      │※審訊                │        │收時，以其│
│    │      │      │      │                │(一)99年2月6日下午8時   │        │財產抵償之│
│    │      │      │      │                │  羈押庭訊問筆錄      │        │。        │
│    │      │      │      │                │（99年聲羈字第14號卷頁│        │扣案之夾鏈│
│    │      │      │      │                │  4）                 │        │袋貳佰伍拾│
│    │      │      │      │                │(二)99年3月12日上午11時 │        │壹個、葡萄│
│    │      │      │      │                │  訊問筆錄            │        │糖貳拾壹包│
│    │      │      │      │                │（99年訴字148號卷頁11 │        │均沒收。  │
│    │      │      │      │                │  ）                  │        │          │
│    │      │      │      │                │(三)99年4月26日上午11時 │        │          │
│    │      │      │      │                │  20分訊問筆錄        │        │          │
│    │      │      │      │                │（99年訴字148號卷頁35 │        │          │
│    │      │      │      │                │  ）                  │        │          │
│    │      │      │      │                │二、證人廖煌傑證述    │        │          │
│    │      │      │      │                │※警詢                │        │          │
│    │      │      │      │                │(一)99年2月6日上午8時45 │        │          │
│    │      │      │      │                │  分警詢筆錄          │        │          │
│    │      │      │      │                │（99年偵字790號卷(一)頁 │        │          │
│    │      │      │      │                │  24至25）            │        │          │
│    │      │      │      │                │※偵訊                │        │          │
│    │      │      │      │                │(一)98年2月6日上午11時55│        │          │
│    │      │      │      │                │  分偵訊筆錄◎供前具結│        │          │
│    │      │      │      │                │（99年偵字790號卷(二)頁 │        │          │
│    │      │      │      │                │  26）                │        │          │
│    │      │      │      │                │三、臺灣基隆地方法院98│        │          │
│    │      │      │      │                │    年聲監字第000462號│        │          │
│    │      │      │      │                │    通訊監察書        │        │          │
│    │      │      │      │                │（99年偵字790號卷(一)頁 │        │          │
│    │      │      │      │                │  108至109）          │        │          │
│    │      │      │      │                │四、監聽譯文內容98年11│        │          │
│    │      │      │      │                │    月13日下午6時39分 │        │          │
│    │      │      │      │                │    監聽譯文          │        │          │
│    │      │      │      │                │（99年偵字790號卷(一)頁 │        │          │
│    │      │      │      │                │  32）                │        │          │
│    │      │      │      │                │五、0000000000廖煌傑電│        │          │
│    │      │      │      │                │    話通聯調閱查詢單  │        │          │
│    │      │      │      │                │（99年偵字790號卷(一)頁 │        │          │
│    │      │      │      │                │  46）                │        │          │
├──┼───┼───┼───┼────────┼───────────┼────┼─────┤
│ 3. │98年11│臺北縣│廖煌傑│廖煌傑以其所有之│一、被告供述          │毒品危害│林文豪販賣│
│    │月16日│汐止市│      │0000000000行動電│※警詢                │防制條例│第一級毒品│
│    │下午8 │摩天鎮│      │話撥打到林文豪所│(一)99年2月9日中午12時  │第4條第1│，處有期徒│
│    │時25分│      │      │使用之行動電話，│  警詢筆錄            │項販賣第│刑捌年。  │
│    │許    │      │      │由廖煌傑向林文豪│（99年偵字790號卷(二)頁 │一級毒品│未據扣案之│
│    │      │      │      │購買新臺幣700 元│  55）                │罪。    │販賣第一級│
│    │      │      │      │之第一級毒品海洛│※偵訊                │        │毒品所得財│
│    │      │      │      │因0.3公克，嗣後 │(一)99年2月6日下午6時1分│        │物新台幣柒│
│    │      │      │      │林文豪於臺北縣汐│  偵訊筆錄            │        │佰元，沒收│
│    │      │      │      │止市摩天鎮交付海│（99年偵字790號卷(二)頁 │        │，如全部或│
│    │      │      │      │洛因予廖煌傑既遂│  50）                │        │一部不能沒│
│    │      │      │      │。              │※審訊                │        │收時，以其│
│    │      │      │      │                │(一)99年2月6日下午8時   │        │財產抵償之│
│    │      │      │      │                │  羈押庭訊問筆錄      │        │。        │
│    │      │      │      │                │（99年聲羈字第14號卷頁│        │扣案之夾鏈│
│    │      │      │      │                │  4）                 │        │袋貳佰伍拾│
│    │      │      │      │                │(二)99年3月12日上午11時 │        │壹個、葡萄│
│    │      │      │      │                │  訊問筆錄            │        │糖貳拾壹包│
│    │      │      │      │                │（99年訴字148號卷頁11 │        │均沒收。  │
│    │      │      │      │                │  ）                  │        │          │
│    │      │      │      │                │(三)99年4月26日上午11時 │        │          │
│    │      │      │      │                │  20分訊問筆錄        │        │          │
│    │      │      │      │                │（99年訴字148號卷頁35 │        │          │
│    │      │      │      │                │  ）                  │        │          │
│    │      │      │      │                │二、證人廖煌傑證述    │        │          │
│    │      │      │      │                │※警詢                │        │          │
│    │      │      │      │                │(一)99年2月6日上午8時45 │        │          │
│    │      │      │      │                │  分警詢筆錄          │        │          │
│    │      │      │      │                │（99年偵字790號卷(一)頁 │        │          │
│    │      │      │      │                │  25）                │        │          │
│    │      │      │      │                │※偵訊                │        │          │
│    │      │      │      │                │(一)98年2月6日上午11時55│        │          │
│    │      │      │      │                │  分偵訊筆錄◎供前具結│        │          │
│    │      │      │      │                │（99年偵字790號卷(二)頁 │        │          │
│    │      │      │      │                │  26）                │        │          │
│    │      │      │      │                │三、臺灣基隆地方法院98│        │          │
│    │      │      │      │                │    年聲監字第000462號│        │          │
│    │      │      │      │                │    通訊監察書        │        │          │
│    │      │      │      │                │（99年偵字790號卷(一)頁 │        │          │
│    │      │      │      │                │  108至109）          │        │          │
│    │      │      │      │                │四、監聽譯文內容98年11│        │          │
│    │      │      │      │                │    月16日下午8時25分 │        │          │
│    │      │      │      │                │    監聽譯文          │        │          │
│    │      │      │      │                │（99年偵字790號卷(一)頁 │        │          │
│    │      │      │      │                │  34）                │        │          │
│    │      │      │      │                │五、0000000000廖煌傑電│        │          │
│    │      │      │      │                │    話通聯調閱查詢單  │        │          │
│    │      │      │      │                │（99年偵字790號卷(一)頁 │        │          │
│    │      │      │      │                │  48）                │        │          │
├──┼───┼───┼───┼────────┼───────────┼────┼─────┤
│ 4. │98年11│基隆市│廖煌傑│廖煌傑以其所有之│一、被告供述          │毒品危害│林文豪販賣│
│    │月22日│百福社│      │0000000000行動電│※警詢                │防制條例│第一級毒品│
│    │上午9 │區百三│      │話撥打到林文豪所│(一)99年2月9日中午12時  │第4條第1│，處有期徒│
│    │時16分│街7-11│      │使用之行動電話，│  警詢筆錄            │項販賣第│刑捌年。  │
│    │許    │便利店│      │由廖煌傑向林文豪│（99年偵字790號卷(二)頁 │一級毒品│未據扣案之│
│    │      │      │      │購買新臺幣700 元│  55）                │罪。    │販賣第一級│
│    │      │      │      │之第一級毒品海洛│※偵訊                │        │毒品所得財│
│    │      │      │      │因0.3公克，嗣後 │(一)99年2月6日下午6時1分│        │物新台幣柒│
│    │      │      │      │林文豪於基隆市百│  偵訊筆錄            │        │佰元，沒收│
│    │      │      │      │福社區○○街7-11│（99年偵字790號卷(二)頁 │        │，如全部或│
│    │      │      │      │便利店交付海洛因│  50）                │        │一部不能沒│
│    │      │      │      │予廖煌傑既遂。  │※審訊                │        │收時，以其│
│    │      │      │      │                │(一)99年2月6日下午8時   │        │財產抵償之│
│    │      │      │      │                │  羈押庭訊問筆錄      │        │。        │
│    │      │      │      │                │（99年聲羈字第14號卷頁│        │扣案之夾鏈│
│    │      │      │      │                │  4）                 │        │袋貳佰伍拾│
│    │      │      │      │                │(二)99年3月12日上午11時 │        │壹個、葡萄│
│    │      │      │      │                │  訊問筆錄            │        │糖貳拾壹包│
│    │      │      │      │                │（99年訴字148號卷頁11 │        │均沒收。  │
│    │      │      │      │                │  ）                  │        │          │
│    │      │      │      │                │(三)99年4月26日上午11時 │        │          │
│    │      │      │      │                │  20分訊問筆錄        │        │          │
│    │      │      │      │                │（99年訴字148號卷頁35 │        │          │
│    │      │      │      │                │  ）                  │        │          │
│    │      │      │      │                │二、證人廖煌傑證述    │        │          │
│    │      │      │      │                │※警詢                │        │          │
│    │      │      │      │                │(一)99年2月6日上午8時45 │        │          │
│    │      │      │      │                │  分警詢筆錄          │        │          │
│    │      │      │      │                │（99年偵字790號卷(一)頁 │        │          │
│    │      │      │      │                │  25）                │        │          │
│    │      │      │      │                │※偵訊                │        │          │
│    │      │      │      │                │(一)98年2月6日上午11時55│        │          │
│    │      │      │      │                │  分偵訊筆錄◎供前具結│        │          │
│    │      │      │      │                │（99年偵字790號卷(二)頁 │        │          │
│    │      │      │      │                │  26）                │        │          │
│    │      │      │      │                │三、臺灣基隆地方法院98│        │          │
│    │      │      │      │                │    年聲監字第000462號│        │          │
│    │      │      │      │                │    通訊監察書        │        │          │
│    │      │      │      │                │（99年偵字790號卷(一)頁 │        │          │
│    │      │      │      │                │  108至109）          │        │          │
│    │      │      │      │                │四、監聽譯文內容98年11│        │          │
│    │      │      │      │                │    月22日上午9時16分 │        │          │
│    │      │      │      │                │    監聽譯文          │        │          │
│    │      │      │      │                │（99年偵字790號卷(一)頁 │        │          │
│    │      │      │      │                │  35）                │        │          │
│    │      │      │      │                │五、0000000000廖煌傑電│        │          │
│    │      │      │      │                │    話通聯調閱查詢單  │        │          │
│    │      │      │      │                │（99年偵字790號卷(一)頁 │        │          │
│    │      │      │      │                │  48）                │        │          │
├──┼───┼───┼───┼────────┼───────────┼────┼─────┤
│ 5. │98年12│基隆市│廖煌傑│廖煌傑以其所有之│一、被告供述          │毒品危害│林文豪販賣│
│    │月21日│忠二路│      │0000000000行動電│※警詢                │防制條例│第一級毒品│
│    │下午7 │李鵠餅│      │話撥打到林文豪所│(一)99年2月9日中午12時  │第4條第1│，處有期徒│
│    │時22分│店旁象│      │使用之行動電話，│    警詢筆錄          │項販賣第│刑捌年。  │
│    │許    │屋    │      │由廖煌傑向林文豪│（99年偵字790號卷(二)頁 │一級毒品│未據扣案之│
│    │      │      │      │購買新臺幣700 元│  55）                │罪。    │販賣第一級│
│    │      │      │      │之第一級毒品海洛│※偵訊                │        │毒品所得財│
│    │      │      │      │因0.3公克，嗣後 │(一)99年2月6日下午6時1分│        │物新台幣柒│
│    │      │      │      │林文豪於基隆市忠│  偵訊筆錄            │        │佰元，沒收│
│    │      │      │      │二路李鵠餅店旁象│（99年偵字790號卷(二)頁 │        │，如全部或│
│    │      │      │      │屋交付海洛因予廖│  50）                │        │一部不能沒│
│    │      │      │      │煌傑既遂。      │※審訊                │        │收時，以其│
│    │      │      │      │                │(一)99年2月6日下午8時   │        │財產抵償之│
│    │      │      │      │                │  羈押庭訊問筆錄      │        │。        │
│    │      │      │      │                │（99年聲羈字第14號卷頁│        │扣案之夾鏈│
│    │      │      │      │                │  4）                 │        │袋貳佰伍拾│
│    │      │      │      │                │(二)99年3月12日上午11時 │        │壹個、葡萄│
│    │      │      │      │                │  訊問筆錄            │        │糖貳拾壹包│
│    │      │      │      │                │（99年訴字148號卷頁11 │        │均沒收。  │
│    │      │      │      │                │  ）                  │        │          │
│    │      │      │      │                │(三)99年4月26日上午11時 │        │          │
│    │      │      │      │                │  20分訊問筆錄        │        │          │
│    │      │      │      │                │（99年訴字148號卷頁35 │        │          │
│    │      │      │      │                │  ）                  │        │          │
│    │      │      │      │                │二、證人廖煌傑證述    │        │          │
│    │      │      │      │                │※警詢                │        │          │
│    │      │      │      │                │(一)99年2月6日上午8時45 │        │          │
│    │      │      │      │                │  分警詢筆錄          │        │          │
│    │      │      │      │                │（99年偵字790號卷(一)頁 │        │          │
│    │      │      │      │                │  25）                │        │          │
│    │      │      │      │                │※偵訊                │        │          │
│    │      │      │      │                │(一)98年2月6日上午11時55│        │          │
│    │      │      │      │                │  分偵訊筆錄◎供前具結│        │          │
│    │      │      │      │                │（99年偵字790號卷(二)頁 │        │          │
│    │      │      │      │                │  26）                │        │          │
│    │      │      │      │                │三、臺灣基隆地方法院98│        │          │
│    │      │      │      │                │    年聲監續字第000818│        │          │
│    │      │      │      │                │    號通訊監察書      │        │          │
│    │      │      │      │                │（99年偵字790號卷(一)頁 │        │          │
│    │      │      │      │                │  110至111）          │        │          │
│    │      │      │      │                │四、監聽譯文內容98年12│        │          │
│    │      │      │      │                │    月21日下午7時22分 │        │          │
│    │      │      │      │                │    、7時48分監聽譯文 │        │          │
│    │      │      │      │                │（99年偵字790號卷(一)頁 │        │          │
│    │      │      │      │                │  33）                │        │          │
│    │      │      │      │                │五、0000000000廖煌傑電│        │          │
│    │      │      │      │                │    話通聯調閱查詢單  │        │          │
│    │      │      │      │                │（99年偵字790號卷(一)頁 │        │          │
│    │      │      │      │                │  46）                │        │          │
├──┼───┼───┼───┼────────┼───────────┼────┼─────┤
│ 6. │98年12│基隆市│廖煌傑│廖煌傑以其所有之│一、被告供述          │毒品危害│林文豪販賣│
│    │月22日│百福社│      │0000000000行動電│※警詢                │防制條例│第一級毒品│
│    │下午9 │區百三│      │話撥打到林文豪所│(一)99年2月9日中午12時  │第4條第1│，處有期徒│
│    │時34分│街7-11│      │使用之行動電話，│  警詢筆錄            │項販賣第│刑捌年。  │
│    │許    │便利店│      │由廖煌傑向林文豪│（99年偵字790號卷(二)頁 │一級毒品│未據扣案之│
│    │      │      │      │購買新臺幣700 元│  55）                │罪。    │販賣第一級│
│    │      │      │      │之第一級毒品海洛│※偵訊                │        │毒品所得財│
│    │      │      │      │因0.3公克，嗣後 │(一)99年2月6日下午6時1分│        │物新台幣柒│
│    │      │      │      │林文豪於基隆市百│  偵訊筆錄            │        │佰元，沒收│
│    │      │      │      │福社區○○街7-11│（99年偵字790號卷(二)頁 │        │，如全部或│
│    │      │      │      │便利店交付海洛因│  50）                │        │一部不能沒│
│    │      │      │      │予廖煌傑既遂。  │※審訊                │        │收時，以其│
│    │      │      │      │                │(一)99年2月6日下午8時   │        │財產抵償之│
│    │      │      │      │                │  羈押庭訊問筆錄      │        │。        │
│    │      │      │      │                │（99年聲羈字第14號卷頁│        │扣案之夾鏈│
│    │      │      │      │                │  4）                 │        │袋貳佰伍拾│
│    │      │      │      │                │(二)99年3月12日上午11時 │        │壹個、葡萄│
│    │      │      │      │                │  訊問筆錄            │        │糖貳拾壹包│
│    │      │      │      │                │（99年訴字148號卷頁11 │        │均沒收。  │
│    │      │      │      │                │  ）                  │        │          │
│    │      │      │      │                │(三)99年4月26日上午11時 │        │          │
│    │      │      │      │                │  20分訊問筆錄        │        │          │
│    │      │      │      │                │（99年訴字148號卷頁35 │        │          │
│    │      │      │      │                │  ）                  │        │          │
│    │      │      │      │                │二、證人廖煌傑證述    │        │          │
│    │      │      │      │                │※警詢                │        │          │
│    │      │      │      │                │(一)99年2月6日上午8時45 │        │          │
│    │      │      │      │                │  分警詢筆錄          │        │          │
│    │      │      │      │                │（99年偵字790號卷(一)頁 │        │          │
│    │      │      │      │                │  25至26）            │        │          │
│    │      │      │      │                │※偵訊                │        │          │
│    │      │      │      │                │(一)98年2月6日上午11時55│        │          │
│    │      │      │      │                │  分偵訊筆錄◎供前具結│        │          │
│    │      │      │      │                │（99年偵字790號卷(二)頁 │        │          │
│    │      │      │      │                │  26）                │        │          │
│    │      │      │      │                │三、臺灣基隆地方法院98│        │          │
│    │      │      │      │                │    年聲監續字第000818│        │          │
│    │      │      │      │                │    號通訊監察書      │        │          │
│    │      │      │      │                │（99年偵字790號卷(一)頁 │        │          │
│    │      │      │      │                │  110至111）          │        │          │
│    │      │      │      │                │四、監聽譯文內容98年12│        │          │
│    │      │      │      │                │    月22日下午9時34分 │        │          │
│    │      │      │      │                │    、9時36分監聽譯文 │        │          │
│    │      │      │      │                │（99年偵字790號卷(一)頁 │        │          │
│    │      │      │      │                │  37）                │        │          │
│    │      │      │      │                │五、0000000000廖煌傑電│        │          │
│    │      │      │      │                │    話通聯調閱查詢單  │        │          │
│    │      │      │      │                │（99年偵字790號卷(一)頁 │        │          │
│    │      │      │      │                │  46）                │        │          │
├──┼───┼───┼───┼────────┼───────────┼────┼─────┤
│ 7. │98年12│臺北縣│廖煌傑│廖煌傑以其所有之│一、被告供述          │毒品危害│林文豪販賣│
│    │月24日│汐止市│      │0000000000行動電│※警詢                │防制條例│第一級毒品│
│    │上午9 │摩天鎮│      │話撥打到林文豪所│(一)99年2月9日中午12時  │第4條第1│，處有期徒│
│    │時31分│      │      │使用之行動電話，│  警詢筆錄            │項販賣第│刑捌年。  │
│    │許    │      │      │由廖煌傑向林文豪│（99年偵字790號卷(二)頁 │一級毒品│未據扣案之│
│    │      │      │      │購買新臺幣700 元│  55）                │罪。    │販賣第一級│
│    │      │      │      │之第一級毒品海洛│※偵訊                │        │毒品所得財│
│    │      │      │      │因0.3公克，嗣後 │(一)99年2月6日下午6時1分│        │物新台幣柒│
│    │      │      │      │林文豪於臺北縣汐│  偵訊筆錄            │        │佰元，沒收│
│    │      │      │      │止市摩天鎮交付海│（99年偵字790號卷(二)頁 │        │，如全部或│
│    │      │      │      │洛因予廖煌傑既遂│  51）                │        │一部不能沒│
│    │      │      │      │。              │※審訊                │        │收時，以其│
│    │      │      │      │                │(一)99年2月6日下午8時   │        │財產抵償之│
│    │      │      │      │                │  羈押庭訊問筆錄      │        │。        │
│    │      │      │      │                │（99年聲羈字第14號卷頁│        │扣案之夾鏈│
│    │      │      │      │                │  4）                 │        │袋貳佰伍拾│
│    │      │      │      │                │(二)99年3月12日上午11時 │        │壹個、葡萄│
│    │      │      │      │                │  訊問筆錄            │        │糖貳拾壹包│
│    │      │      │      │                │（99年訴字148號卷頁11 │        │均沒收。  │
│    │      │      │      │                │  ）                  │        │          │
│    │      │      │      │                │(三)99年4月26日上午11時 │        │          │
│    │      │      │      │                │  20分訊問筆錄        │        │          │
│    │      │      │      │                │（99年訴字148號卷頁35 │        │          │
│    │      │      │      │                │  ）                  │        │          │
│    │      │      │      │                │二、證人廖煌傑證述    │        │          │
│    │      │      │      │                │※警詢                │        │          │
│    │      │      │      │                │(一)99年2月6日上午8時45 │        │          │
│    │      │      │      │                │  分警詢筆錄          │        │          │
│    │      │      │      │                │（99年偵字790號卷(一)頁 │        │          │
│    │      │      │      │                │  26）                │        │          │
│    │      │      │      │                │三、臺灣基隆地方法院98│        │          │
│    │      │      │      │                │    年聲監續字第000818│        │          │
│    │      │      │      │                │    號通訊監察書      │        │          │
│    │      │      │      │                │（99年偵字790號卷(一)頁 │        │          │
│    │      │      │      │                │  110至111）          │        │          │
│    │      │      │      │                │四、監聽譯文內容98年12│        │          │
│    │      │      │      │                │    月24日上午9時31分 │        │          │
│    │      │      │      │                │    、10時24分監聽譯文│        │          │
│    │      │      │      │                │（99年偵字790號卷(一)頁 │        │          │
│    │      │      │      │                │  38）                │        │          │
│    │      │      │      │                │五、0000000000廖煌傑電│        │          │
│    │      │      │      │                │    話通聯調閱查詢單  │        │          │
│    │      │      │      │                │（99年偵字790號卷(一)頁 │        │          │
│    │      │      │      │                │  46）                │        │          │
├──┼───┼───┼───┼────────┼───────────┼────┼─────┤
│ 8. │98年12│臺北縣│廖煌傑│廖煌傑以其所有之│一、被告供述          │毒品危害│林文豪販賣│
│    │月26日│汐止市│      │0000000000行動電│※警詢                │防制條例│第一級毒品│
│    │上午10│摩天鎮│      │話撥打到林文豪所│(一)99年2月9日中午12時  │第4條第1│，處有期徒│
│    │時38分│      │      │使用之行動電話，│  警詢筆錄            │項販賣第│刑捌年。  │
│    │許    │      │      │由廖煌傑向林文豪│（99年偵字790號卷(二)頁 │一級毒品│未據扣案之│
│    │      │      │      │購買新臺幣700 元│  55）                │罪。    │販賣第一級│
│    │      │      │      │之第一級毒品海洛│※偵訊                │        │毒品所得財│
│    │      │      │      │因0.3公克，嗣後 │(一)99年2月6日下午6時1分│        │物新台幣柒│
│    │      │      │      │林文豪於臺北縣汐│  偵訊筆錄            │        │佰元，沒收│
│    │      │      │      │止市摩天鎮交付海│（99年偵字790號卷(二)頁 │        │，如全部或│
│    │      │      │      │洛因予廖煌傑既遂│  51）                │        │一部不能沒│
│    │      │      │      │。              │※審訊                │        │收時，以其│
│    │      │      │      │                │(一)99年2月6日下午8時   │        │財產抵償之│
│    │      │      │      │                │  羈押庭訊問筆錄      │        │。        │
│    │      │      │      │                │（99年聲羈字第14號卷頁│        │扣案之夾鏈│
│    │      │      │      │                │  4）                 │        │袋貳佰伍拾│
│    │      │      │      │                │(二)99年3月12日上午11時 │        │壹個、葡萄│
│    │      │      │      │                │  訊問筆錄            │        │糖貳拾壹包│
│    │      │      │      │                │（99年訴字148號卷頁11 │        │均沒收。  │
│    │      │      │      │                │  ）                  │        │          │
│    │      │      │      │                │(三)99年4月26日上午11時 │        │          │
│    │      │      │      │                │  20分訊問筆錄        │        │          │
│    │      │      │      │                │（99年訴字148號卷頁35 │        │          │
│    │      │      │      │                │  ）                  │        │          │
│    │      │      │      │                │二、證人廖煌傑證述    │        │          │
│    │      │      │      │                │※警詢                │        │          │
│    │      │      │      │                │(一)99年2月6日上午8時45 │        │          │
│    │      │      │      │                │  分警詢筆錄          │        │          │
│    │      │      │      │                │（99年偵字790號卷(一)頁 │        │          │
│    │      │      │      │                │  26）                │        │          │
│    │      │      │      │                │※偵訊                │        │          │
│    │      │      │      │                │(一)98年2月6日上午11時55│        │          │
│    │      │      │      │                │  分偵訊筆錄◎供前具結│        │          │
│    │      │      │      │                │（99年偵字790號卷(二)頁 │        │          │
│    │      │      │      │                │  26）                │        │          │
│    │      │      │      │                │三、臺灣基隆地方法院98│        │          │
│    │      │      │      │                │    年聲監續字第000818│        │          │
│    │      │      │      │                │    號通訊監察書      │        │          │
│    │      │      │      │                │（99年偵字790號卷(一)頁 │        │          │
│    │      │      │      │                │  110至111）          │        │          │
│    │      │      │      │                │四、監聽譯文內容98年12│        │          │
│    │      │      │      │                │    月26日上午10時38分│        │          │
│    │      │      │      │                │    監聽譯文          │        │          │
│    │      │      │      │                │（99年偵字790號卷(一)頁 │        │          │
│    │      │      │      │                │  39）                │        │          │
│    │      │      │      │                │五、0000000000廖煌傑電│        │          │
│    │      │      │      │                │    話通聯調閱查詢單  │        │          │
│    │      │      │      │                │（99年偵字790號卷(一)頁 │        │          │
│    │      │      │      │                │  46）                │        │          │
├──┼───┼───┼───┼────────┼───────────┼────┼─────┤
│ 9. │98年12│基隆市│廖煌傑│廖煌傑以其所有之│一、被告供述          │毒品危害│林文豪販賣│
│    │月29日│七堵區│      │0000000000行動電│※警詢                │防制條例│第一級毒品│
│    │下午7 │監理站│      │話撥打到林文豪所│(一)99年2月9日中午12時  │第4條第1│，處有期徒│
│    │時49分│旁OK便│      │使用之行動電話，│  警詢筆錄            │項販賣第│刑捌年。  │
│    │許    │利店  │      │由廖煌傑向林文豪│（99年偵字790號卷(二)頁 │一級毒品│未據扣案之│
│    │      │      │      │購買新臺幣700 元│  55）                │罪。    │販賣第一級│
│    │      │      │      │之第一級毒品海洛│※偵訊                │        │毒品所得財│
│    │      │      │      │因0.3公克，嗣後 │(一)99年2月6日下午6時1分│        │物新台幣柒│
│    │      │      │      │林文豪於基隆市七│  偵訊筆錄            │        │佰元，沒收│
│    │      │      │      │堵區監理站旁OK  │（99年偵字790號卷(二)頁 │        │，如全部或│
│    │      │      │      │店交付海洛因予廖│  51）                │        │一部不能沒│
│    │      │      │      │煌傑既遂。      │※審訊                │        │收時，以其│
│    │      │      │      │                │(一)99年2月6日下午8時   │        │財產抵償之│
│    │      │      │      │                │  羈押庭訊問筆錄      │        │。        │
│    │      │      │      │                │（99年聲羈字第14號卷頁│        │扣案之夾鏈│
│    │      │      │      │                │  4）                 │        │袋貳佰伍拾│
│    │      │      │      │                │(二)99年3月12日上午11時 │        │壹個、葡萄│
│    │      │      │      │                │  訊問筆錄            │        │糖貳拾壹包│
│    │      │      │      │                │（99年訴字148號卷頁11 │        │均沒收。  │
│    │      │      │      │                │  ）                  │        │          │
│    │      │      │      │                │(三)99年4月26日上午11時 │        │          │
│    │      │      │      │                │  20分訊問筆錄        │        │          │
│    │      │      │      │                │（99年訴字148號卷頁35 │        │          │
│    │      │      │      │                │  ）                  │        │          │
│    │      │      │      │                │二、證人廖煌傑證述    │        │          │
│    │      │      │      │                │※警詢                │        │          │
│    │      │      │      │                │(一)99年2月6日上午8時45 │        │          │
│    │      │      │      │                │  分警詢筆錄          │        │          │
│    │      │      │      │                │（99年偵字790號卷(一)頁 │        │          │
│    │      │      │      │                │  26至27）            │        │          │
│    │      │      │      │                │※偵訊                │        │          │
│    │      │      │      │                │(一)98年2月6日上午11時55│        │          │
│    │      │      │      │                │  分偵訊筆錄◎供前具結│        │          │
│    │      │      │      │                │（99年偵字790號卷(二)頁 │        │          │
│    │      │      │      │                │  26）                │        │          │
│    │      │      │      │                │三、臺灣基隆地方法院98│        │          │
│    │      │      │      │                │    年聲監字第000545號│        │          │
│    │      │      │      │                │    通訊監察書        │        │          │
│    │      │      │      │                │（99年偵字790號卷(一)頁 │        │          │
│    │      │      │      │                │  112至113）          │        │          │
│    │      │      │      │                │四、監聽譯文內容98年12│        │          │
│    │      │      │      │                │    月29日下午3時13分 │        │          │
│    │      │      │      │                │    、7時49分監聽譯文 │        │          │
│    │      │      │      │                │（99年偵字790號卷(一)頁 │        │          │
│    │      │      │      │                │  40）                │        │          │
│    │      │      │      │                │五、0000000000廖煌傑電│        │          │
│    │      │      │      │                │    話通聯調閱查詢單  │        │          │
│    │      │      │      │                │（99年偵字790號卷(一)頁 │        │          │
│    │      │      │      │                │  46）                │        │          │
├──┼───┼───┼───┼────────┼───────────┼────┼─────┤
│ 10. │98年12│基隆市│廖煌傑│廖煌傑以其所有之│一、被告供述          │毒品危害│林文豪販賣│
│    │月31日│實踐路│      │0000000000行動電│※警詢                │防制條例│第一級毒品│
│    │中午12│大自然│      │話撥打到林文豪所│(一)99年2月9日中午12時  │第4條第1│，處有期徒│
│    │時5分 │海產店│      │使用之行動電話，│  警詢筆錄            │項販賣第│刑捌年。  │
│    │      │      │      │由廖煌傑向林文豪│（99年偵字790號卷(二)頁 │一級毒品│未據扣案之│
│    │      │      │      │購買新臺幣700 元│  55）                │罪。    │販賣第一級│
│    │      │      │      │之第一級毒品海洛│※偵訊                │        │毒品所得財│
│    │      │      │      │因0.3公克，嗣後 │(一)99年2月6日下午6時1分│        │物新台幣柒│
│    │      │      │      │林文豪於基隆市實│  偵訊筆錄            │        │佰元，沒收│
│    │      │      │      │踐路「大自然海產│（99年偵字790號卷(二)頁 │        │，如全部或│
│    │      │      │      │店」交付海洛因予│  51）                │        │一部不能沒│
│    │      │      │      │廖煌傑既遂。    │(二)99年3月12日上午11時 │        │收時，以其│
│    │      │      │      │                │  訊問筆錄            │        │財產抵償之│
│    │      │      │      │                │（99年訴字148號卷頁11 │        │。        │
│    │      │      │      │                │  ）                  │        │扣案之夾鏈│
│    │      │      │      │                │(三)99年4月26日上午11時 │        │袋貳佰伍拾│
│    │      │      │      │                │  20分訊問筆錄        │        │壹個、葡萄│
│    │      │      │      │                │（99年訴字148號卷頁35 │        │糖貳拾壹包│
│    │      │      │      │                │  ）                  │        │均沒收。  │
│    │      │      │      │                │二、證人廖煌傑證述    │        │          │
│    │      │      │      │                │※警詢                │        │          │
│    │      │      │      │                │(一)99年2月6日上午8時45 │        │          │
│    │      │      │      │                │  分警詢筆錄          │        │          │
│    │      │      │      │                │（99年偵字790號卷(一)頁 │        │          │
│    │      │      │      │                │  27）                │        │          │
│    │      │      │      │                │※偵訊                │        │          │
│    │      │      │      │                │(一)98年2月6日上午11時55│        │          │
│    │      │      │      │                │  分偵訊筆錄◎供前具結│        │          │
│    │      │      │      │                │（99年偵字790號卷(二)頁 │        │          │
│    │      │      │      │                │  26）                │        │          │
│    │      │      │      │                │三、臺灣基隆地方法院98│        │          │
│    │      │      │      │                │    年聲監字第000545號│        │          │
│    │      │      │      │                │    通訊監察書        │        │          │
│    │      │      │      │                │（99年偵字790號卷(一)頁 │        │          │
│    │      │      │      │                │  112至113）          │        │          │
│    │      │      │      │                │四、監聽譯文內容98年12│        │          │
│    │      │      │      │                │    月31日中午12時5分 │        │          │
│    │      │      │      │                │    、12時46分、1時0分│        │          │
│    │      │      │      │                │    監聽譯文          │        │          │
│    │      │      │      │                │（99年偵字790號卷(一)頁 │        │          │
│    │      │      │      │                │  41）                │        │          │
│    │      │      │      │                │五、0000000000廖煌傑電│        │          │
│    │      │      │      │                │    話通聯調閱查詢單  │        │          │
│    │      │      │      │                │（99年偵字790號卷(一)頁 │        │          │
│    │      │      │      │                │  46）                │        │          │
├──┼───┼───┼───┼────────┼───────────┼────┼─────┤
│ 11. │99年1 │基隆市│廖煌傑│廖煌傑以其所有之│一、被告供述          │毒品危害│林文豪販賣│
│    │月6 日│七堵區│      │0000000000行動電│※警詢                │防制條例│第一級毒品│
│    │下午1 │監理站│      │話撥打到林文豪所│(一)99年2月9日中午12時  │第4條第1│，處有期徒│
│    │時14分│      │      │使用之行動電話，│  警詢筆錄            │項販賣第│刑捌年。  │
│    │許    │      │      │由廖煌傑向林文豪│（99年偵字790號卷(二)頁 │一級毒品│未據扣案之│
│    │      │      │      │購買新臺幣700 元│  55）                │罪。    │販賣第一級│
│    │      │      │      │之第一級毒品海洛│※偵訊                │        │毒品所得財│
│    │      │      │      │因0.3公克，嗣後 │(一)99年2月6日下午6時1分│        │物新台幣柒│
│    │      │      │      │林文豪於基隆市七│  偵訊筆錄            │        │佰元，沒收│
│    │      │      │      │堵區監理站交付海│（99年偵字790號卷(二)頁 │        │，如全部或│
│    │      │      │      │洛因予廖煌傑既遂│  51）                │        │一部不能沒│
│    │      │      │      │。              │※審訊                │        │收時，以其│
│    │      │      │      │                │(一)99年2月6日下午8時   │        │財產抵償之│
│    │      │      │      │                │  羈押庭訊問筆錄      │        │。        │
│    │      │      │      │                │（99年聲羈字第14號卷頁│        │扣案之夾鏈│
│    │      │      │      │                │  4）                 │        │袋貳佰伍拾│
│    │      │      │      │                │(二)99年3月12日上午11時 │        │壹個、葡萄│
│    │      │      │      │                │  訊問筆錄            │        │糖貳拾壹包│
│    │      │      │      │                │（99年訴字148號卷頁11 │        │均沒收。  │
│    │      │      │      │                │  ）                  │        │          │
│    │      │      │      │                │(三)99年4月26日上午11時 │        │          │
│    │      │      │      │                │  20分訊問筆錄        │        │          │
│    │      │      │      │                │（99年訴字148號卷頁35 │        │          │
│    │      │      │      │                │  ）                  │        │          │
│    │      │      │      │                │二、證人廖煌傑證述    │        │          │
│    │      │      │      │                │※警詢                │        │          │
│    │      │      │      │                │(一)99年2月6日上午8時45 │        │          │
│    │      │      │      │                │  分警詢筆錄          │        │          │
│    │      │      │      │                │（99年偵字790號卷(一)頁 │        │          │
│    │      │      │      │                │  27）                │        │          │
│    │      │      │      │                │※偵訊                │        │          │
│    │      │      │      │                │(一)98年2月6日上午11時55│        │          │
│    │      │      │      │                │  分偵訊筆錄◎供前具結│        │          │
│    │      │      │      │                │（99年偵字790號卷(二)頁 │        │          │
│    │      │      │      │                │  26）                │        │          │
│    │      │      │      │                │三、臺灣基隆地方法院98│        │          │
│    │      │      │      │                │    年聲監字第000545號│        │          │
│    │      │      │      │                │    通訊監察書        │        │          │
│    │      │      │      │                │（99年偵字790號卷(一)頁 │        │          │
│    │      │      │      │                │  112至113）          │        │          │
│    │      │      │      │                │四、監聽譯文內容99年1 │        │          │
│    │      │      │      │                │    月6日下午1時14分  │        │          │
│    │      │      │      │                │    監聽譯文          │        │          │
│    │      │      │      │                │（99年偵字790號卷(一)頁 │        │          │
│    │      │      │      │                │  42）                │        │          │
│    │      │      │      │                │五、0000000000廖煌傑電│        │          │
│    │      │      │      │                │    話通聯調閱查詢單  │        │          │
│    │      │      │      │                │（99年偵字790號卷(一)頁 │        │          │
│    │      │      │      │                │  46）                │        │          │
├──┼───┼───┼───┼────────┼───────────┼────┼─────┤
│ 12. │99年1 │基隆市│廖煌傑│廖煌傑以其所有之│一、被告供述          │毒品危害│林文豪販賣│
│    │月14日│自治街│      │0000000000行動電│※警詢                │防制條例│第一級毒品│
│    │下午7 │永和豆│      │話撥打到林文豪所│(一)99年2月9日中午12時  │第4條第1│，處有期徒│
│    │時53分│漿店  │      │使用之行動電話，│  警詢筆錄            │項販賣第│刑捌年。  │
│    │許    │      │      │由廖煌傑向林文豪│（99年偵字790號卷(二)頁 │一級毒品│未據扣案之│
│    │      │      │      │購買新臺幣700 元│  55）                │罪。    │販賣第一級│
│    │      │      │      │之第一級毒品海洛│※偵訊                │        │毒品所得財│
│    │      │      │      │因0.3公克，嗣後 │(一)99年2月6日下午6時1分│        │物新台幣柒│
│    │      │      │      │林文豪於基隆市自│  偵訊筆錄            │        │佰元，沒收│
│    │      │      │      │治街永和豆漿店交│（99年偵字790號卷(二)頁 │        │，如全部或│
│    │      │      │      │付海洛因予廖煌傑│  51）                │        │一部不能沒│
│    │      │      │      │既遂。          │※審訊                │        │收時，以其│
│    │      │      │      │                │(一)99年2月6日下午8時   │        │財產抵償之│
│    │      │      │      │                │  羈押庭訊問筆錄      │        │。        │
│    │      │      │      │                │（99年聲羈字第14號卷頁│        │扣案之夾鏈│
│    │      │      │      │                │  4）                 │        │袋貳佰伍拾│
│    │      │      │      │                │(二)99年3月12日上午11時 │        │壹個、葡萄│
│    │      │      │      │                │  訊問筆錄            │        │糖貳拾壹包│
│    │      │      │      │                │（99年訴字148號卷頁11 │        │均沒收。  │
│    │      │      │      │                │  ）                  │        │          │
│    │      │      │      │                │(三)99年4月26日上午11時 │        │          │
│    │      │      │      │                │  20分訊問筆錄        │        │          │
│    │      │      │      │                │（99年訴字148號卷頁35 │        │          │
│    │      │      │      │                │  ）                  │        │          │
│    │      │      │      │                │二、證人廖煌傑證述    │        │          │
│    │      │      │      │                │※警詢                │        │          │
│    │      │      │      │                │(一)99年2月6日上午8時45 │        │          │
│    │      │      │      │                │  分警詢筆錄          │        │          │
│    │      │      │      │                │（99年偵字790號卷(一)頁 │        │          │
│    │      │      │      │                │  27至28）            │        │          │
│    │      │      │      │                │※偵訊                │        │          │
│    │      │      │      │                │(一)98年2月6日上午11時55│        │          │
│    │      │      │      │                │  分偵訊筆錄◎供前具結│        │          │
│    │      │      │      │                │（99年偵字790號卷(二)頁 │        │          │
│    │      │      │      │                │  27）                │        │          │
│    │      │      │      │                │三、臺灣基隆地方法院98│        │          │
│    │      │      │      │                │    年聲監字第000545號│        │          │
│    │      │      │      │                │    通訊監察書        │        │          │
│    │      │      │      │                │（99年偵字790號卷(一)頁 │        │          │
│    │      │      │      │                │  112至113）          │        │          │
│    │      │      │      │                │四、監聽譯文內容99年1 │        │          │
│    │      │      │      │                │    月14日下午7時53分 │        │          │
│    │      │      │      │                │    、8時03分監聽譯文 │        │          │
│    │      │      │      │                │（99年偵字790號卷(一)頁 │        │          │
│    │      │      │      │                │  43）                │        │          │
│    │      │      │      │                │五、0000000000廖煌傑電│        │          │
│    │      │      │      │                │    話通聯調閱查詢單  │        │          │
│    │      │      │      │                │（99年偵字790號卷(一)頁 │        │          │
│    │      │      │      │                │  46）                │        │          │
├──┼───┼───┼───┼────────┼───────────┼────┼─────┤
│ 13. │99年1 │基隆廟│黃俊男│黃俊男以其所有之│一、被告供述          │毒品危害│林文豪販賣│
│    │月7 日│口旁嘉│      │0000000000行動電│※警詢                │防制條例│第一級毒品│
│    │下午6 │樂迪KT│      │話撥打到林文豪所│(一)99年2月9日中午12時  │第4條第1│，處有期徒│
│    │時39分│V前   │      │使用之行動電話，│  警詢筆錄            │項販賣第│刑捌年。  │
│    │許    │      │      │由黃俊男向林文豪│（99年偵字790號卷(二)頁 │一級毒品│未據扣案之│
│    │      │      │      │購買新臺幣500 元│  55）                │罪。    │販賣第一級│
│    │      │      │      │之第一級毒品海洛│※偵訊                │        │毒品所得財│
│    │      │      │      │因0.3公克，嗣後 │(一)99年2月6日下午6時1分│        │物新台幣伍│
│    │      │      │      │林文豪於基隆市廟│  偵訊筆錄            │        │佰元，沒收│
│    │      │      │      │口嘉樂迪KTV前交 │（99年偵字790號卷(二)頁 │        │，如全部或│
│    │      │      │      │付海洛因予黃俊男│  51）                │        │一部不能沒│
│    │      │      │      │既遂。          │※審訊                │        │收時，以其│
│    │      │      │      │                │(一)99年2月6日下午8時   │        │財產抵償之│
│    │      │      │      │                │  羈押庭訊問筆錄      │        │。        │
│    │      │      │      │                │（99年聲羈字第14號卷頁│        │扣案之夾鏈│
│    │      │      │      │                │  4）                 │        │袋貳佰伍拾│
│    │      │      │      │                │(二)99年3月12日上午11時 │        │壹個、葡萄│
│    │      │      │      │                │  訊問筆錄            │        │糖貳拾壹包│
│    │      │      │      │                │（99年訴字148號卷頁11 │        │均沒收。  │
│    │      │      │      │                │  ）                  │        │          │
│    │      │      │      │                │(三)99年4月26日上午11時 │        │          │
│    │      │      │      │                │  20分訊問筆錄        │        │          │
│    │      │      │      │                │（99年訴字148號卷頁35 │        │          │
│    │      │      │      │                │  ）                  │        │          │
│    │      │      │      │                │二、證人黃俊男證述    │        │          │
│    │      │      │      │                │※警詢                │        │          │
│    │      │      │      │                │(一)99年2月6日上午8時45 │        │          │
│    │      │      │      │                │  分警詢筆錄          │        │          │
│    │      │      │      │                │（99年偵字790號卷(一)頁 │        │          │
│    │      │      │      │                │  52）                │        │          │
│    │      │      │      │                │※偵訊                │        │          │
│    │      │      │      │                │(一)98年2月6日下午3時35 │        │          │
│    │      │      │      │                │  分偵訊筆錄◎供前具結│        │          │
│    │      │      │      │                │（99年偵字790號卷(二)頁 │        │          │
│    │      │      │      │                │  43）                │        │          │
│    │      │      │      │                │三、臺灣基隆地方法院98│        │          │
│    │      │      │      │                │    年聲監字第000545號│        │          │
│    │      │      │      │                │    通訊監察書        │        │          │
│    │      │      │      │                │（99年偵字790號卷(一)頁 │        │          │
│    │      │      │      │                │  112至113）          │        │          │
│    │      │      │      │                │四、監聽譯文內容99年1 │        │          │
│    │      │      │      │                │    月7日下午6時39分、│        │          │
│    │      │      │      │                │    監聽譯文          │        │          │
│    │      │      │      │                │（99年偵字790號卷(一)頁 │        │          │
│    │      │      │      │                │  55）                │        │          │
├──┼───┼───┼───┼────────┼───────────┼────┼─────┤
│ 14. │99年1 │達一保│黃俊男│黃俊男以其所有之│一、被告供述          │毒品危害│林文豪販賣│
│    │月11日│齡球館│      │0000000000行動電│※警詢                │防制條例│第一級毒品│
│    │下午7 │      │      │話撥打到林文豪所│(一)99年2月9日中午12時  │第4條第1│，處有期徒│
│    │時48分│      │      │使用之行動電話，│  警詢筆錄            │項販賣第│刑捌年。  │
│    │許    │      │      │由黃俊男向林文豪│（99年偵字790號卷(二)頁 │一級毒品│未據扣案之│
│    │      │      │      │購買新臺幣2,000 │  55）                │罪。    │販賣第一級│
│    │      │      │      │元之第一級毒品海│※偵訊                │        │毒品所得財│
│    │      │      │      │洛因0. 9 公克， │(一)99年2月6日下午6時1分│        │物新台幣貳│
│    │      │      │      │嗣後林文豪於基隆│  偵訊筆錄            │        │仟元，沒收│
│    │      │      │      │市達一保齡球館交│（99年偵字790號卷(二)頁 │        │，如全部或│
│    │      │      │      │付海洛因予黃俊男│  51）                │        │一部不能沒│
│    │      │      │      │既遂。          │※審訊                │        │收時，以其│
│    │      │      │      │                │(一)99年2月6日下午8時   │        │財產抵償之│
│    │      │      │      │                │  羈押庭訊問筆錄      │        │。        │
│    │      │      │      │                │（99年聲羈字第14號卷頁│        │扣案之夾鏈│
│    │      │      │      │                │  4）                 │        │袋貳佰伍拾│
│    │      │      │      │                │(二)99年3月12日上午11時 │        │壹個、葡萄│
│    │      │      │      │                │  訊問筆錄            │        │糖貳拾壹包│
│    │      │      │      │                │（99年訴字148號卷頁11 │        │均沒收。  │
│    │      │      │      │                │  ）                  │        │          │
│    │      │      │      │                │(三)99年4月26日上午11時 │        │          │
│    │      │      │      │                │  20分訊問筆錄        │        │          │
│    │      │      │      │                │（99年訴字148號卷頁35 │        │          │
│    │      │      │      │                │  ）                  │        │          │
│    │      │      │      │                │二、證人黃俊男證述    │        │          │
│    │      │      │      │                │※警詢                │        │          │
│    │      │      │      │                │(一)99年2月6日上午8時45 │        │          │
│    │      │      │      │                │  分警詢筆錄          │        │          │
│    │      │      │      │                │（99年偵字790號卷(一)頁 │        │          │
│    │      │      │      │                │  52）                │        │          │
│    │      │      │      │                │※偵訊                │        │          │
│    │      │      │      │                │(一)98年2月6日下午3時35 │        │          │
│    │      │      │      │                │  分偵訊筆錄◎供前具結│        │          │
│    │      │      │      │                │（99年偵字790號卷(二)頁 │        │          │
│    │      │      │      │                │  43）                │        │          │
│    │      │      │      │                │三、臺灣基隆地方法院98│        │          │
│    │      │      │      │                │    年聲監字第000545號│        │          │
│    │      │      │      │                │    通訊監察書        │        │          │
│    │      │      │      │                │（99年偵字790號卷(一)頁 │        │          │
│    │      │      │      │                │  112至113）          │        │          │
│    │      │      │      │                │四、監聽譯文內容99年1 │        │          │
│    │      │      │      │                │    月11日下午7時48分 │        │          │
│    │      │      │      │                │    監聽譯文          │        │          │
│    │      │      │      │                │（99年偵字790號卷(一)頁 │        │          │
│    │      │      │      │                │  56）                │        │          │
├──┼───┼───┼───┼────────┼───────────┼────┼─────┤
│ 15. │99年1 │基隆市│黃俊男│黃俊男以其所有之│一、被告供述          │毒品危害│林文豪販賣│
│    │月19日│百福社│      │0000000000行動電│※警詢                │防制條例│第一級毒品│
│    │下午7 │區    │      │話撥打到林文豪所│(一)99年2月9日中午12時  │第4條第1│，處有期徒│
│    │時11分│      │      │使用之0000000000│  警詢筆錄            │項販賣第│刑捌年。  │
│    │許    │      │      │行動電話，由黃俊│（99年偵字790號卷(二)頁 │一級毒品│未據扣案之│
│    │      │      │      │男向林文豪購買新│  55）                │罪。    │販賣第一級│
│    │      │      │      │臺幣500元之第一 │※偵訊                │        │毒品所得財│
│    │      │      │      │級毒品海洛因0.2 │(一)99年2月6日下午6時1分│        │物新台幣伍│
│    │      │      │      │公克，嗣後林文豪│  偵訊筆錄            │        │佰元，沒收│
│    │      │      │      │於基隆市百福社區│（99年偵字790號卷(二)頁 │        │，如全部或│
│    │      │      │      │交付海洛因予黃俊│  51至52）            │        │一部不能沒│
│    │      │      │      │男既遂。        │※審訊                │        │收時，以其│
│    │      │      │      │                │(一)99年2月6日下午8時   │        │財產抵償之│
│    │      │      │      │                │  羈押庭訊問筆錄      │        │。        │
│    │      │      │      │                │（99年聲羈字第14號卷頁│        │扣案之門號│
│    │      │      │      │                │  4）                 │        │0000000000│
│    │      │      │      │                │(二)99年3月12日上午11時 │        │行動電話壹│
│    │      │      │      │                │  訊問筆錄            │        │支（含SIM │
│    │      │      │      │                │（99年訴字148號卷頁11 │        │卡）、夾鏈│
│    │      │      │      │                │  ）                  │        │袋貳佰伍拾│
│    │      │      │      │                │(三)99年4月26日上午11時 │        │壹個、葡萄│
│    │      │      │      │                │  20分訊問筆錄        │        │糖貳拾壹包│
│    │      │      │      │                │（99年訴字148號卷頁35 │        │均沒收。  │
│    │      │      │      │                │  ）                  │        │          │
│    │      │      │      │                │二、證人黃俊男證述    │        │          │
│    │      │      │      │                │※警詢                │        │          │
│    │      │      │      │                │(一)99年2月6日上午8時45 │        │          │
│    │      │      │      │                │  分警詢筆錄          │        │          │
│    │      │      │      │                │（99年偵字790號卷(一)頁 │        │          │
│    │      │      │      │                │  52至53）            │        │          │
│    │      │      │      │                │※偵訊                │        │          │
│    │      │      │      │                │(一)98年2月6日下午3時35 │        │          │
│    │      │      │      │                │  分偵訊筆錄◎供前具結│        │          │
│    │      │      │      │                │（99年偵字790號卷(二)頁 │        │          │
│    │      │      │      │                │  44）                │        │          │
│    │      │      │      │                │三、臺灣基隆地方法院98│        │          │
│    │      │      │      │                │    年聲監字第000024號│        │          │
│    │      │      │      │                │    通訊監察書        │        │          │
│    │      │      │      │                │（99年偵字790號卷(一)頁 │        │          │
│    │      │      │      │                │  116至117）          │        │          │
│    │      │      │      │                │四、監聽譯文內容99年1 │        │          │
│    │      │      │      │                │    月19日下午7時11分 │        │          │
│    │      │      │      │                │    監聽譯文          │        │          │
│    │      │      │      │                │（99年偵字790號卷(一)頁 │        │          │
│    │      │      │      │                │  58）                │        │          │
├──┼───┼───┼───┼────────┼───────────┼────┼─────┤
│ 16. │99年1 │基隆市│黃俊男│黃俊男以其所有之│一、被告供述          │毒品危害│林文豪販賣│
│    │月20日│福五街│      │0000000000行動電│※警詢                │防制條例│第一級毒品│
│    │下午7 │釣蝦場│      │話撥打到林文豪所│(一)99年2月9日中午12時  │第4條第1│，處有期徒│
│    │時34分│      │      │使用之0000000000│  警詢筆錄            │項販賣第│刑捌年。  │
│    │許    │      │      │行動電話，由黃俊│（99年偵字790號卷(二)頁 │一級毒品│未據扣案之│
│    │      │      │      │男向林文豪購買新│  55）                │罪。    │販賣第一級│
│    │      │      │      │臺幣500元之第一 │※偵訊                │        │毒品所得財│
│    │      │      │      │級毒品海洛因0.2 │(一)99年2月6日下午6時1分│        │物新台幣伍│
│    │      │      │      │公克，嗣後林文豪│  偵訊筆錄            │        │佰元，沒收│
│    │      │      │      │於基隆市○○街釣│（99年偵字790號卷(二)頁 │        │，如全部或│
│    │      │      │      │蝦場交付海洛因予│  52）                │        │一部不能沒│
│    │      │      │      │黃俊男既遂。    │※審訊                │        │收時，以其│
│    │      │      │      │                │(一)99年2月6日下午8時   │        │財產抵償之│
│    │      │      │      │                │  羈押庭訊問筆錄      │        │。        │
│    │      │      │      │                │（99年聲羈字第14號卷頁│        │扣案之門號│
│    │      │      │      │                │  4）                 │        │0000000000│
│    │      │      │      │                │(二)99年3月12日上午11時 │        │行動電話壹│
│    │      │      │      │                │  訊問筆錄            │        │支（含SIM │
│    │      │      │      │                │（99年訴字148號卷頁11 │        │卡）、夾鏈│
│    │      │      │      │                │  ）                  │        │袋貳佰伍拾│
│    │      │      │      │                │(三)99年4月26日上午11時 │        │壹個、葡萄│
│    │      │      │      │                │  20分訊問筆錄        │        │糖貳拾壹包│
│    │      │      │      │                │（99年訴字148號卷頁35 │        │均沒收。  │
│    │      │      │      │                │  ）                  │        │          │
│    │      │      │      │                │二、證人黃俊男證述    │        │          │
│    │      │      │      │                │※警詢                │        │          │
│    │      │      │      │                │(一)99年2月6日上午8時45 │        │          │
│    │      │      │      │                │  分警詢筆錄          │        │          │
│    │      │      │      │                │（99年偵字790號卷(一)頁 │        │          │
│    │      │      │      │                │  53）                │        │          │
│    │      │      │      │                │※偵訊                │        │          │
│    │      │      │      │                │(一)98年2月6日下午3時35 │        │          │
│    │      │      │      │                │  分偵訊筆錄◎供前具結│        │          │
│    │      │      │      │                │（99年偵字790號卷(二)頁 │        │          │
│    │      │      │      │                │  44）                │        │          │
│    │      │      │      │                │三、臺灣基隆地方法院98│        │          │
│    │      │      │      │                │    年聲監字第000024號│        │          │
│    │      │      │      │                │    通訊監察書        │        │          │
│    │      │      │      │                │（99年偵字790號卷(一)頁 │        │          │
│    │      │      │      │                │  116至117）          │        │          │
│    │      │      │      │                │四、監聽譯文內容99年1 │        │          │
│    │      │      │      │                │    月20日上午7時34分 │        │          │
│    │      │      │      │                │    、8時20分監聽譯文 │        │          │
│    │      │      │      │                │（99年偵字790號卷(一)頁 │        │          │
│    │      │      │      │                │  59）                │        │          │
├──┼───┼───┼───┼────────┼───────────┼────┼─────┤
│ 17. │99年1 │基隆市│黃俊男│黃俊男以其所有之│一、被告供述          │毒品危害│林文豪販賣│
│    │月21日│百福社│      │0000000000行動電│※警詢                │防制條例│第一級毒品│
│    │下午1 │區百三│      │話撥打到林文豪所│(一)99年2月9日中午12時  │第4條第1│，處有期徒│
│    │時38分│街    │      │使用之0000000000│  警詢筆錄            │項販賣第│刑捌年。  │
│    │許    │      │      │行動電話，由黃俊│（99年偵字790號卷(二)頁 │一級毒品│未據扣案之│
│    │      │      │      │男向林文豪購買新│  55）                │罪。    │販賣第一級│
│    │      │      │      │臺幣400元之第一 │※偵訊                │        │毒品所得財│
│    │      │      │      │級毒品海洛因0.2 │(一)99年2月6日下午6時1分│        │物新台幣肆│
│    │      │      │      │公克，嗣後林文豪│  偵訊筆錄            │        │佰元，沒收│
│    │      │      │      │於基隆市百福社區│（99年偵字790號卷(二)頁 │        │，如全部或│
│    │      │      │      │百三街交付海洛因│  52）                │        │一部不能沒│
│    │      │      │      │予黃俊男既遂。  │(二)99年3月12日上午11時 │        │收時，以其│
│    │      │      │      │                │  訊問筆錄            │        │財產抵償之│
│    │      │      │      │                │（99年訴字148號卷頁11 │        │。        │
│    │      │      │      │                │  ）                  │        │扣案之門號│
│    │      │      │      │                │(三)99年4月26日上午11時 │        │0000000000│
│    │      │      │      │                │  20分訊問筆錄        │        │行動電話壹│
│    │      │      │      │                │（99年訴字148號卷頁35 │        │支（含SIM │
│    │      │      │      │                │  ）                  │        │卡）、夾鏈│
│    │      │      │      │                │二、證人黃俊男證述    │        │袋貳佰伍拾│
│    │      │      │      │                │※警詢                │        │壹個、葡萄│
│    │      │      │      │                │(一)99年2月6日上午8時45 │        │糖貳拾壹包│
│    │      │      │      │                │  分警詢筆錄          │        │均沒收。  │
│    │      │      │      │                │（99年偵字790號卷(一)頁 │        │          │
│    │      │      │      │                │  53）                │        │          │
│    │      │      │      │                │※偵訊                │        │          │
│    │      │      │      │                │(一)98年2月6日下午3時35 │        │          │
│    │      │      │      │                │  分偵訊筆錄◎供前具結│        │          │
│    │      │      │      │                │（99年偵字790號卷(二)頁 │        │          │
│    │      │      │      │                │  44）                │        │          │
│    │      │      │      │                │三、臺灣基隆地方法院98│        │          │
│    │      │      │      │                │    年聲監字第000024號│        │          │
│    │      │      │      │                │    通訊監察書        │        │          │
│    │      │      │      │                │（99年偵字790號卷(一)頁 │        │          │
│    │      │      │      │                │  116至117）          │        │          │
│    │      │      │      │                │四、監聽譯文內容99年1 │        │          │
│    │      │      │      │                │    月21日下午1時38分 │        │          │
│    │      │      │      │                │    、1時50分監聽譯文 │        │          │
│    │      │      │      │                │（99年偵字790號卷(一)頁 │        │          │
│    │      │      │      │                │  60）                │        │          │
├──┼───┼───┼───┼────────┼───────────┼────┼─────┤
│ 18. │99年1 │基隆市│黃俊男│黃俊男以其所有之│一、被告供述          │毒品危害│林文豪販賣│
│    │月21日│百福社│      │0000000000行動電│※警詢                │防制條例│第一級毒品│
│    │下午6 │區百三│      │話撥打到林文豪所│(一)99年2月9日中午12時  │第4條第1│，處有期徒│
│    │時27分│街某洗│      │使用之0000000000│  警詢筆錄            │項販賣第│刑捌年。  │
│    │許    │車廠  │      │行動電話，由黃俊│（99年偵字790號卷(二)頁 │一級毒品│未據扣案之│
│    │      │      │      │男向林文豪購買新│  55）                │罪。    │販賣第一級│
│    │      │      │      │臺幣500元之第一 │※偵訊                │        │毒品所得財│
│    │      │      │      │級毒品海洛因0.2 │(一)99年2月6日下午6時1分│        │物新台幣伍│
│    │      │      │      │公克，嗣後林文豪│  偵訊筆錄            │        │佰元，沒收│
│    │      │      │      │於基隆市百福社區│（99年偵字790號卷(二)頁 │        │，如全部或│
│    │      │      │      │百三街某洗車廠交│  52）                │        │一部不能沒│
│    │      │      │      │付海洛因予黃俊男│※審訊                │        │收時，以其│
│    │      │      │      │既遂。          │(一)99年2月6日下午8時   │        │財產抵償之│
│    │      │      │      │                │  羈押庭訊問筆錄      │        │。        │
│    │      │      │      │                │（99年聲羈字第14號卷頁│        │扣案之門號│
│    │      │      │      │                │  4）                 │        │0000000000│
│    │      │      │      │                │(二)99年3月12日上午11時 │        │行動電話壹│
│    │      │      │      │                │  訊問筆錄            │        │支（含SIM │
│    │      │      │      │                │（99年訴字148號卷頁11 │        │卡）、夾鏈│
│    │      │      │      │                │  ）                  │        │袋貳佰伍拾│
│    │      │      │      │                │(三)99年4月26日上午11時 │        │壹個、葡萄│
│    │      │      │      │                │  20分訊問筆錄        │        │糖貳拾壹包│
│    │      │      │      │                │（99年訴字148號卷頁35 │        │均沒收。  │
│    │      │      │      │                │  ）                  │        │          │
│    │      │      │      │                │二、證人黃俊男證述    │        │          │
│    │      │      │      │                │※警詢                │        │          │
│    │      │      │      │                │(一)99年2月6日上午8時45 │        │          │
│    │      │      │      │                │  分警詢筆錄          │        │          │
│    │      │      │      │                │（99年偵字790號卷(一)頁 │        │          │
│    │      │      │      │                │  53）                │        │          │
│    │      │      │      │                │※偵訊                │        │          │
│    │      │      │      │                │(一)98年2月6日下午3時35 │        │          │
│    │      │      │      │                │  分偵訊筆錄◎供前具結│        │          │
│    │      │      │      │                │（99年偵字790號卷(二)頁 │        │          │
│    │      │      │      │                │  44）                │        │          │
│    │      │      │      │                │三、臺灣基隆地方法院98│        │          │
│    │      │      │      │                │    年聲監字第000024號│        │          │
│    │      │      │      │                │    通訊監察書        │        │          │
│    │      │      │      │                │（99年偵字790號卷(一)頁 │        │          │
│    │      │      │      │                │  116至117）          │        │          │
│    │      │      │      │                │四、監聽譯文內容99年1 │        │          │
│    │      │      │      │                │    月21日下午6時27分 │        │          │
│    │      │      │      │                │    、6時44分、6時49分│        │          │
│    │      │      │      │                │    監聽譯文          │        │          │
│    │      │      │      │                │（99年偵字790號卷(一)頁 │        │          │
│    │      │      │      │                │  60）                │        │          │
├──┼───┼───┼───┼────────┼───────────┼────┼─────┤
│ 19. │99年1 │達一保│黃俊男│黃俊男以其所有之│一、被告供述          │毒品危害│林文豪販賣│
│    │月22日│齡球館│      │0000000000行動電│※警詢                │防制條例│第一級毒品│
│    │下午6 │      │      │話撥打到林文豪所│(一)99年2月9日中午12時  │第4條第1│，處有期徒│
│    │時49分│      │      │使用之0000000000│  警詢筆錄            │項販賣第│刑捌年。  │
│    │許    │      │      │行動電話，由黃俊│（99年偵字790號卷(二)頁 │一級毒品│未據扣案之│
│    │      │      │      │男向林文豪購買新│  55）                │罪。    │販賣第一級│
│    │      │      │      │臺幣500元之第一 │※偵訊                │        │毒品所得財│
│    │      │      │      │級毒品海洛因0.2 │(一)99年2月6日下午6時1分│        │物新台幣伍│
│    │      │      │      │公克，嗣後林文豪│  偵訊筆錄            │        │佰元，沒收│
│    │      │      │      │於基隆市達一保齡│（99年偵字790號卷(二)頁 │        │，如全部或│
│    │      │      │      │球館交付海洛因予│  51）                │        │一部不能沒│
│    │      │      │      │黃俊男既遂。    │※審訊                │        │收時，以其│
│    │      │      │      │                │(一)99年2月6日下午8時   │        │財產抵償之│
│    │      │      │      │                │  羈押庭訊問筆錄      │        │。        │
│    │      │      │      │                │（99年聲羈字第14號卷頁│        │扣案之門號│
│    │      │      │      │                │  4）                 │        │0000000000│
│    │      │      │      │                │(二)99年3月12日上午11時 │        │行動電話壹│
│    │      │      │      │                │  訊問筆錄            │        │支（含SIM │
│    │      │      │      │                │（99年訴字148號卷頁11 │        │卡）、夾鏈│
│    │      │      │      │                │  ）                  │        │袋貳佰伍拾│
│    │      │      │      │                │(三)99年4月26日上午11時 │        │壹個、葡萄│
│    │      │      │      │                │  20分訊問筆錄        │        │糖貳拾壹包│
│    │      │      │      │                │（99年訴字148號卷頁35 │        │均沒收。  │
│    │      │      │      │                │  ）                  │        │          │
│    │      │      │      │                │二、證人黃俊男證述    │        │          │
│    │      │      │      │                │※警詢                │        │          │
│    │      │      │      │                │(一)99年2月6日上午8時45 │        │          │
│    │      │      │      │                │  分警詢筆錄          │        │          │
│    │      │      │      │                │（99年偵字790號卷(一)頁 │        │          │
│    │      │      │      │                │  53）                │        │          │
│    │      │      │      │                │※偵訊                │        │          │
│    │      │      │      │                │(一)98年2月6日下午3時35 │        │          │
│    │      │      │      │                │  分偵訊筆錄◎供前具結│        │          │
│    │      │      │      │                │（99年偵字790號卷(二)頁 │        │          │
│    │      │      │      │                │  44）                │        │          │
│    │      │      │      │                │三、臺灣基隆地方法院98│        │          │
│    │      │      │      │                │    年聲監字第000024號│        │          │
│    │      │      │      │                │    通訊監察書        │        │          │
│    │      │      │      │                │（99年偵字790號卷(一)頁 │        │          │
│    │      │      │      │                │  116至117）          │        │          │
│    │      │      │      │                │四、監聽譯文內容99年1 │        │          │
│    │      │      │      │                │    月22日下午6時49分 │        │          │
│    │      │      │      │                │    監聽譯文          │        │          │
│    │      │      │      │                │（99年偵字790號卷(一)頁 │        │          │
│    │      │      │      │                │  61）                │        │          │
└──┴───┴───┴───┴────────┴───────────┴────┴─────┘

司法院資訊處製作；財團法人民間司法改革基金會備份。
